臺灣高等法院花蓮分院刑事裁定　　　　 100年度交抗字第22號
抗　告　人
即受處分人　林瑞棋
上列抗告人因違反道路交通管理處罰條例案件，不服臺灣花蓮地
方法院中華民國100年9月9日所為裁定（100年度交聲字第227號
），提起抗告，本院裁定如下：
    主  文
抗告駁回。
    理  由
一、抗告意旨略以：為何酒駕就可不用吊銷職業大貨車駕照？我
    為什麼不能云云。
二、按計程車駕駛人，未向警察機關辦理執業登記，領取執業登
    記證，即行執業者，處新臺幣1,500元以上3,600元以下罰鍰
    。計程車駕駛人，不依規定辦理執業登記，經依前項處罰仍
    不辦理者，吊銷其駕駛執照；又汽車駕駛人，因違反本條例
    及道路交通安全規則之規定，受吊銷駕駛執照處分時，吊銷
    其執有各級車類之駕駛執照，道路交通管理處罰條例第36條
    第1項、第2項、第68條第1項分別定有明文。
三、查抗告人即受處分人林瑞棋前於民國99年9月25日21時25分
    許，因涉有計程車駕駛人未向警察機關辦理執業登記，領取
    執業登記證，即行執業之違規行為，曾為警製單舉發，嗣抗
    告人於受上揭處罰後，仍未辦理執業登記證，復於100年1月
    27日14時50分許，再次為警在省道台8線長春祠前查獲有執
    業之情形，而以抗告人違反道路交通管理處罰條例第36條第
    2項之規定，製單舉發。案經原處分機關交通部公路總局台
    北區監理所花蓮監理站依前述規定，於100年7月14日以花監
    違字第裁44-P00000000號裁決書裁處抗告人吊銷職業大貨車
    駕駛執照，並於1年內不得重新考領駕駛執照等情，有花蓮
    縣警察局花警交字第P00000000號、原處分機關100年8月25
    日北監花四字第1000010403號函附花警交字第P00000000號
    舉發違反道路交通管理事件通知單及原處分機關上開字號裁
    決書、送達證書各1份附卷足憑（見原審卷第4至6頁、第16
    、18頁），並經抗告人於原審調查時坦承在卷（見原審卷第
    22、23頁），是抗告人確有計程車駕駛人，未向警察機關辦
    理執業登記，領取執業登記證，即行執業經處罰後，仍未辦
    理執業登記證而執業之違規行為，堪以認定。
四、雖抗告人以前詞置辯。然查道路交通管理處罰條例第68條修
    正理由，係因舊法將違規駕駛人所持有各級車類之駕駛執照
    一併「吊扣」，失之過苛，影響人民工作及生活甚鉅，乃於
    94年12月14日修正時將原條文中「吊扣或」三字刪除，而不
    再於違規人受吊扣處罰時，吊扣各級駕駛執照，至「吊銷」
    駕駛執照部分，則依法仍須吊銷各級駕駛執照，此觀諸上揭
    立法理由及對照修正前後之條文至明，且此項規定並無賦予
    處分機關裁量權限，是抗告人認為何一定要吊銷其職業大貨
    車駕照云云，暗指不公，顯有誤會。
五、綜上所述，抗告人既有上開違規行為，原處分機關裁處吊銷
    抗告人所持有之職業大貨車駕駛執照，核諸道路交通管理處
    罰條例第36條第2項、第68條第1項之規定，並無違誤，原審
    據此駁回抗告人之異議，經核亦無不合。抗告人徒憑己意，
    猶執陳詞，提起抗告指摘原裁定不當，為無理由，應予駁回
    。
據上論斷，應依道路交通管理處罰條例第89條前段，道路交通事
件處理辦法第25條，刑事訴訟法第412條，裁定如主文。
中    華    民    國   100    年    10    月    14    日
                  交通法庭審判長法  官 謝志揚
                                法  官 林慶煙
                                法  官 張健河
以上正本證明與原本無異。
本件不得再抗告。
中    華    民    國   100    年    10    月    17    日
                                書記官 徐文彬